【裁判字號】    89,交抗,47
【裁判日期】    891012
【裁判案由】    聲明異議
【裁判全文】
臺灣高等法院臺南分院刑事裁定           八十九年度交抗字第四七號 Ｃ
      抗  告  人
      即異議人    甲  ○  ○
右列抗告人因違反道路交通管理處罰條例案件，不服臺灣臺南地方法院中華民國八十
九年八月二十二日裁定（八十九年度交聲字第五四號）提起抗告，本院裁定如左：
      主      文
抗告駁回。
      理      由
一、本件抗告意旨略以：抗告人甲○○駕駛大客車從仁德交流道駛上高速公路，行駛
    外側車道三、四公里時，突然前面緊急剎車，發生狀況，逼使大客車於八十公里
    高速剎車不及，立即急轉入內側車道，超越三台車，本想立即轉入外車道，但因
    外側車道已經塞車了，逼不得已在內側車道跟前車行駛，警車並沒有跟蹤十一公
    里，交通警察又不讓抗告人說明早就紅單開好了，抗告人並非故意犯法，且抗告
    人是台南市區公車駕駛，不瞭解高速公路新規定，請撤銷原裁定，不處罰抗告人
    云云。
二、經查：按汽車行駛高速公路，在同向三車道路段大型車不可行駛內側車道；又汽
    車行駛高速公路而不遵管制之規定者，處汽車駕駛人新台幣三千元以上六千元以
    下罰鍰，並記違規點數乙點，高速公路交通管制規則第九條第一項第二款、道路
    交通管理處罰條例第三十三條第一項、第六十三條第一項第一款分別定有明文。
    本件異議人即抗告人甲○○於民國八十九年二月十九日中午十二時四十六分駕駛
    車號ＦＵ─七○一號大客車，行經國道高速公路南下三三三公里戰備跑道處，行
    駛內側車道等情，業據證人即告發警員張起肇於原審結證稱：異議人當時行駛內
    側車道達十一公里，警車在後跟隨並計算距離，該處為戰備跑道，不可超車等語
    ，並有舉發違反道路交通管理事件通知單、台南市交通事件裁決所違反道路交通
    管理事件裁決書各一張在卷可考，參以證人依法執行公務，與異議人素無怨隙，
    自無恣意誣攀之理，其所為證言應屬真實可信。異議人亦自承有行駛內側車道，
    雖辯稱係為超車，車流量大，無法插車進去外車道云云，惟該處為戰備跑道，不
    可超車已如前述，且如車流量大，根本不應超車。而異議人於抗告狀供承其駕駛
    之大客車有轉入內側車道，並有超車之事實，異議人即有前開違規事實，則原裁
    定認為原處分機關依道路交通管理處罰條例第三十三條第一項、第六十三條第一
    項第一款，裁處罰鍰新臺幣三千元並記違規點數乙點，核無不合，駁回異議，並
    無不當。至抗告意旨謂因突然前面緊急剎車，發生狀況，逼使異議人大客車高速
    剎車不及而轉入內側門道乙節，並非有據，何況異議人在原審調查時供承：「我
    確實有行使內側車道十一公里之遠」等語，既然明知大客車在內側車道行駛不可
    以而要轉入外側車道，但在內側車道行駛達十一公里之遠，竟稱其無機會轉入外
    側車道，熟能置信，異議人有故意違規之事實甚明。又抗告人既然是大客車駕駛
    人，持有合法考取之駕駛執照，對於交通規則均應熟稔，是抗告人辯稱：伊是台
    南市區公車駕駛，不瞭解高速公路新規定云云，應屬飾詞，不足採信。本件抗告
    為無理由，應予駁回。
三、據上論結，應依道路交通案件處理辦法第二十六條，刑事訴訟法第四百十二條，
    裁定如主文。
中    華    民    國      八十九      年      十      月      十二      日
                                  臺灣高等法院臺南分院刑事第三庭
                                      審判長法官  黃    聰    明
                                            法官  楊    省    三
                                            法官  黃    三    哲
右正本證明與原本無異。
不得再抗告。
                                      法院書記官  陳    淑    貞
中    華    民    國      八十九      年      十      月      十三      日


司法院資訊處製作；財團法人民間司法改革基金會備份。
